【裁判字號】    92,訴,200
【裁判日期】    920630
【裁判案由】    毒品危害防制條例
【裁判全文】
臺灣宜蘭地方法院刑事判決                          九十二年度訴字第二號
    公  訴  人  臺灣宜蘭地方法院檢察署檢察官
    被      告  甲○○
右列被告因違反毒品危害防制條例案件，經檢察官提起公訴 (九十二年度毒偵字第三
二六號)，本院判決如左：
    主  文
甲○○連續施用第一級毒品，累犯，處有期徒刑陸月。如易科罰金，以參佰元折算壹
日。扣案之第一級毒品海洛因（毛重零點壹公克，驗後淨重零點零參公克）、注射針
筒及提撥管各壹支均沒收銷燬之。
    事  實
一、甲○○曾因竊盜案件，經本院羅東簡易庭於民國九十一年九月二十七日，以九十
    一年度羅簡字第一五四號判處有期徒刑四月確定，並於九十二年一月三日易科罰
    金執行完畢。又前因施用第一級毒品海洛因案件，經依本院九十一年度毒聲字第
    六九六號裁定觀察、勒戒後，認無繼續施用毒品之傾向，業經台灣宜蘭地方法院
    檢察署檢察官於九十二年一月三十日，以九十二年度毒偵字第九三四號不起訴處
    分確定。猶不知悔改，復基於施用第一級毒品之概括犯意，自九十二年三月初起
    至九十二年四月十八日晚間七時三十分許止，連續在其位於宜蘭縣羅東鎮○○街
    一百八十巷十五弄五十七號住處，施用第一級毒品海洛因多次。嗣於九十二年四
    月十九日上午八時三十分許，於經有偵查犯罪之公務員發覺其犯罪前，即攜帶其
    所有第一級毒品海洛因（毛重○．一公克，驗後淨重○．○三公克）、專供施用
    第一級毒品海洛因所用之器具注射針筒及提撥管各一支，前往宜蘭縣警察局羅東
    分局刑事組自首，並自願接受裁判。經依本院九十二年度毒聲字第二三四號裁定
    送臺灣宜蘭看守所附設勒戒處所觀察、勒戒後，認有繼續施用毒品之傾向。
二、案經宜蘭縣警察局羅東分局報請台灣宜蘭地方法院檢察署檢察官偵查起訴。
    理  由
一、右揭犯罪事實，業據被告甲○○坦承不諱，且被告於九十二年四月十九日八時五
    十分許，經警採尿送驗後，呈嗎啡陽性反應，有慈濟大學濫用藥物檢驗中心檢驗
    總表附卷可參。又被告所交出之白粉（毛重○．一公克），經送法務部調查局鑑
    定，含有第一級毒品海洛因成份，驗後淨重○．○三公克，法務部調查局九十二
    年五月十四日調科壹字第一○○○○○九○一號函在卷可查。此外，復有專供施
    用第一級毒品海洛因所用之器具注射針筒及提撥管各一支扣案可資佐證。又被告
    經前因施用第一級毒品海洛因案件，經依本院九十一年度毒聲字第六九六號裁定
    觀察、勒戒後，認無繼續施用毒品之傾向，業經台灣宜蘭地方法院檢察署檢察官
    於九十二年一月三十日，以九十二年度毒偵字第九三四號不起訴處分確定，有該
    不起訴處分書在參。另被告自首後經送臺灣宜蘭看守所附設勒戒處所觀察、勒戒
    後，認有繼續施用毒品之傾向，有臺灣宜蘭看守所附設勒戒處所九十二年五月十
    五日宜所附勒宏總字第一六八號號函送之有無繼續施用毒品傾向證明書在卷可參
    。事證明確，被告犯行應堪認定。
二、按犯毒品危害防制條例第十條之罪者，檢察官應先將被告送勒戒處所觀察、勒戒
    ，其期間不得逾一月。經觀察、勒戒後，無繼續施用毒品傾向者，應由檢察官為
    不起訴之處分；有繼續施用毒品之傾向者，由檢察官聲請法院裁定令入戒治處所
    施以強制戒治，其期間為一年。依前項規定為不起訴之處分或不付審理之裁定後
    ，五年內再犯第十條之罪，經觀察、勒戒後，認有繼續施用毒品之傾向或三犯以
    上者，不適用前項之規定。但應由檢察官聲請法院裁定先令入戒治處所施以強制
    戒治，毒品危害防制條例第二十條第一、二、三項定有明文。本件被告經檢察官
    為不起訴處分後，五年內再犯施用毒品罪，經觀察勒戒後，認有繼續施用之傾向
    。核其所為，係犯毒品危害防制條例第十條第一項施用第一級毒品罪。其施用毒
    品前持有毒品之低度行為，為施用毒品之高度行為所吸收，不另論罪。其先後多
    次施用第一級毒品海洛因之犯行，時間緊接，手法相近，所犯又係構成要件相同
    之罪名，顯係基於概括犯意反覆為之，為連續犯，應以一罪論，並加重其刑。
    惟被告於其施用毒品之犯行為警發覺前，即前往宜蘭縣警察局羅東分局刑事組自
    首，並自願接受裁判，依刑法六十二條前段規定減輕其刑，並依法先加後減之。
    另被告曾因竊盜案件，經本院羅東簡易庭於九十一年九月二十七日，以九十一年
    度羅簡字第一五四號判處有期徒刑四月確定，並於九十二年一月三日易科罰金執
    行完畢，有台灣高等法院被告全國前案紀錄表一份在卷足憑，其於五年內再犯本
    件有期徒刑以上之罪，核屬累犯，依刑法第四十七條之規定加重其刑。爰審酌被
    告被告犯罪之動機係出於抵癮、其所為為自傷行為，其行為對社會所生之損害，
    及犯後自首犯行，深具悔意之態度等一切情狀，量處如主文所示之刑，並諭知易
    科罰金之折算標準。扣案之第一級毒品海洛因（毛重○．一公克，驗後淨重○．
    ○三公克）、注射針筒及提撥管各一支，分別為毒品及專供施用毒品之器具，爰
    依毒品危害防制條例第十八條第一項之規定宣告沒收銷燬之。
據上論斷，應依刑事訴訟法第二百九十九條第一項前段，毒品危害防制條例第十條第
一項、第十八條第一項，刑法第十一條前段、第五十六條、第六十二條前段、第四十
七條、第四十一條第一項，罰金罰鍰提高標準條例第二條，判決如主文。
本案經檢察官沈念祖到庭執行職務
中      華      民      國      九十二      年      六    月    三十    日
                                        臺灣宜蘭地方法院刑事第一庭
                                            法  官  謝  佩  玲
右正本證明與原本無異。
如不服本判決，應於判決送達後十日內向本院提出上訴狀( 應附繕本 )。
                                            書記官  林  慶  生
中      華      民      國      九十二      年      七    月    一      日
附錄法條：
毒品危害防制條例第十條第一項
施用第一級毒品者，處六月以上五年以下有期徒刑。


司法院資訊處製作；財團法人民間司法改革基金會備份。
